【裁判字號】    98,訴,1892
【裁判日期】    980925
【裁判案由】    毒品危害防制條例
【裁判全文】
臺灣臺中地方法院刑事判決              98年度訴字第1892號
公  訴  人  臺灣臺中地方法院檢察署檢察官
被      告  丁○○
                    現於臺灣臺中看守所羈押中
指定辯護人  本院公設辯護人  戊○○
上列被告因違反毒品危害防制條例案件，經檢察官提起公訴（98
年度偵字第8802號），本院判決如下：
    主    文
丁○○犯如附表編號一至七所示之販賣第一級毒品罪，計柒罪，
各處如附表所示之主刑及從刑。主刑部分應執行有期徒刑陸年。
    犯罪事實
一、丁○○綽號「多歲」、「老仔」（臺語），其明知海洛因係
    毒品危害防制條例第2條第2項第1款所規定列管之第一級毒
    品，不得非法販賣，竟基於販賣第一級毒品海洛因以營利之
    個別犯意，先向綽號「阿坤」之趙令焜(業經本院以98年度
    訴字第2023號判決應執行有期徒刑21年在案)販入第一級毒
    品海洛因後，再以其所有門號0000000000號行動電話(下稱
    系爭行動電話)作為販賣毒品之聯絡工具，分別販賣第一級
    毒品海洛因予乙○○、王本柱等人施用：
(一)、於民國98年1月27日上午9時31分許，以系爭行動電話與乙○○使用之門號0000000000號行動電話聯絡後，在臺中市
      ○○○路與南屯路口，以新臺幣(下同)1,000元之價格，
      販賣1小包第一級毒品海洛因予乙○○。
(二)、於98年2月18日下午5時16分許，以系爭行動電話與乙○○
      使用之門號0000000000號行動電話聯絡後，應允販賣1,00
      0元之第一級毒品海洛因予乙○○。然乙○○有事無法親
      自到場拿取，遂委託甲○○代為前往，丁○○嗣在臺中市
      ○○○路與復興路口，將價格1,000元之第一級毒品海洛
      因1小包交予甲○○，再由甲○○將該包海洛因持往臺中
      市○區○○○路40號，轉交乙○○。
(三)、於98年2月24日上午8時21分許，以系爭行動電話與乙○○
      使用之門號0000000000號行動電話聯絡後，在臺中縣烏日
      鄉○○街41巷32號1樓居處，以2,000元之價格，販賣2小
      包第一級毒品海洛因予乙○○。
(四)、於98年3月5日凌晨3時4分許，以系爭行動電話與甲○○使
      用之門號0000000000號行動電話聯絡後，在臺中市南區中
      山醫學院附設醫院大慶院區8516號病房內，以1,000元之
      價格，販賣1小包第一級毒品海洛因予甲○○。
(五)、於98年3月24日下午1時許，以系爭行動電話與乙○○使用
      之門號0000000000號行動電話聯絡後，在丁○○位於臺中
      縣烏日鄉○○街41巷32號1樓居處，以500元之價格，販賣
      1 小包第一級毒品海洛因予乙○○。
(六)、於98年4月2日下午5時許，在丁○○位於臺中縣烏日鄉○○街41巷32號1樓居處，以1,000元之價格，販賣1小包第
      一級毒品海洛因予乙○○。
(七)、於98年4月3日下午2時許，以系爭行動電話與乙○○使用
      之門號0000000000號行動電話聯絡後，在丁○○位於臺中
      縣烏日鄉○○街41巷32號1樓居處，以1,000元之價格，販
      賣1小包第一級毒品海洛因予乙○○。待丁○○與乙○○
      交易結束，乙○○步出丁○○上開住處時，隨即為在旁埋
      伏員警當場查獲，並扣得乙○○剛向丁○○購得之第一級
      毒品海洛因1小包 (驗餘淨重0.1024公克) (乙○○所涉犯
      施用第一級毒品罪，業經本院以98年訴字第2078號刑事判
      決判處有期徒刑7月，經提起上訴後，由臺灣高等法院臺
      中分院於98年7月28日以98年度上訴字第1530號刑事判決
      上訴駁回確定)。
    嗣警持本院核發之搜索票搜索丁○○之前開住處，當場扣得
    丁○○所有供其施用第一級毒品之摻有第一級毒品海洛因香
    菸3支、第一級毒品海洛因1小包 (驗餘淨重0.5275公克) ，
    及其所有供販賣第一級毒品用之行動電話1支 (含門號00000
    00000之SIM卡1張)。
二、案經臺灣臺中地方法院檢察署檢察官指揮臺中市警察局刑警
    大隊查獲偵查起訴。
    理    由
一、按被告以外之人於偵查中向檢察官所為之陳述，除顯有不可
    信之情況者外，得為證據，刑事訴訟法第159條之1第2項定
    有明文。蓋因檢察官與法官同為司法官，且檢察官代表國家
    偵查犯罪，依法有訊問被告、證人及鑑定人之權力，且須對
    被告有利、不利之情形均應注意，況徵諸實務運作，檢察官
    實施刑事偵查程序，亦能恪遵法定程序之要求，不致有違法
    取證情事且可信度極高，此外，依刑事訴訟法第248條第1項
    前段，於偵查中之被告，就證人所為證言本得詰問證人，其
    詰問權已受保障，此外，縱被告於偵查程序中未詰問證人，
    就得為證據之被告以外之人於偵查中向檢察官所為之陳述，
    其詰問權之欠缺，亦非不得於審判中由被告行使以補正，而
    完足為經合法調查之證據（最高法院97年度臺上字第356號
    判決意旨參照），又刑事訴訟法有關傳聞法則及例外規定（
    第159條至第159條之5），於條文係明文規定得為證據者（
    如第159條之1第1項），或條文已明定原則上有證據能力，
    但當事人不爭執或未抗辯其有例外否定證據能力之情形，即
    無蛇足說明其有證據能力之必要。同法第159條之1第2項規
    定：「被告以外之人於偵查中向檢察官所為之陳述，除顯有
    不可信之情況者外，得為證據。」係明文規定被告以外之人
    於偵查中向檢察官所為之陳述，原則上為法律規定有證據能
    力之傳聞例外，僅於顯有不可信之情況，始例外否定其得為
    證據…，此項未經被告詰問之被告以外之人於偵查中向檢察
    官所為之陳述，依刑事訴訟法第159條第1項、第159條之1第
    2項之規定，除顯有不可信之例外情況外，原則上為「法律
    規定得為證據」之傳聞例外，依其文義解釋及立法理由之說
    明，並無限縮於檢察官在偵查中訊問證人之程序，應已給予
    被告或其辯護人對該證人行使反對詰問權者，始有證據能力
    之可言。為保障被告之反對詰問權，並與現行法對傳聞例外
    所建構之證據容許範圍求其平衡，證人在偵查中雖未經被告
    之詰問，倘被告於審判中已經對該證人當庭及先前之陳述進
    行詰問，即已賦予被告對該證人詰問之機會，則該證人於偵
    查中之陳述即屬完足調查之證據，而得作為判斷之依據 (最
    高法院97年度臺上字第405號判決意旨參照)，是被告以外之
    人前於偵查中已具結而為證述，已受真實性及任意性之擔保
    ，故除反對該項供述得具有證據能力之一方，已釋明「顯有
    不可信之情況」之理由外，不宜遽指該證人於偵查中之陳述
    不具證據能力，方符前揭法條之立法意旨。查證人乙○○、
    甲○○於檢察官偵查中經具結所為之陳述，被告丁○○及其
    指定辯護人並未提及檢察官在偵查時有任何不法取供之情形
    ，並均同意作為證據使用，足認其已放棄對上開2證人之對
    質詰問權，是客觀上並無顯不可信之情況，況證人甲○○於
    本院審理時，亦經本院依職權傳訊、令其基於證人之地位經
    合法具結，並在賦予被告及其指定辯護人對質詰問機會之情
    形下為證述，故上開證人乙○○、甲○○於偵查中之證言，
    已屬完足證查之證據，自具有證據能力。
二、訊據被告丁○○對上開犯罪事實均坦承不諱，且據證人乙○○於檢察官偵訊時具結證述屬實，及證人甲○○於檢察官偵
    訊及本院審理時分別具結述明確在卷，並有證人乙○○使用
    之前揭門號0000000000號行動電話與被告所有系爭行動電話
    、證人甲○○使用之前揭門號0000000000號號行動電話與被
    告所有系爭行動電話之通訊監察譯文各1份、相關照片12張
    及丁○○所有作為上揭販賣第一級毒品海洛因犯罪之聯絡工
    具即行動電話1支 (含門號0000000000之SIM卡1張)扣案可證
    ，故被告上開自白，核與事實相符，洵足採認，本案事證明
    確，應認為被告上揭販賣第一級毒品海洛因之犯行，均堪認
    定。
三、新舊法比較之說明：
(一)、查被告丁○○行為後，毒品危害防制條例部分條文業於98
      年5月20日修正公布，並自公布日起算至第3日生效（司法
      院98年6月29日院臺廳刑一字第0980014643函參照）。本
      次毒品危害防制條例修正之比較新舊法，自應就罪刑有關
      之加重、減輕及其他法定加減原因等一切情形，本於統一
      性及整體性原則，綜其全部罪刑之結果而為比較。
(二)、修正前毒品危害防制條例第4條第1項原規定：「製造、運
      輸、販賣第一級毒品者，處死刑或無期徒刑；處無期徒刑
      者，得併科新臺幣1千萬元以下罰金」，經修正為：「製
      造、運輸、販賣第一級毒品者，處死刑或無期徒刑；處無
      期徒刑者，得併科新臺幣2千萬元以下罰金」，經比較新
      舊法之結果，此部分以修正前之規定較有利於被告。
(三)、被告就附表編號1至7所示之犯罪事實，於偵查中及審判中
      均已自白，且觀之毒品危害防制條例第17條原規定：「犯
      第4條第1項至第4項、第5條第1項至第4項前段、第6條第1
      項至第4項、第7條第1項至第4項、第8條第1項至第4項、
      第10條或第11條第1項、第2項之罪，供出毒品來源，因而
      破獲者，得減輕其刑。」，嗣經修正為：「（第1項）犯
      第4條至第8條、第10條或第11條之罪，供出毒品來源，因
      而查獲其他正犯或共犯者，減輕或免除其刑。（第2項）
      犯第4條至第8條之罪於偵查及審判中均自白者，減輕其刑
      。」，亦即該條例修正前第17條規定必須因而破獲上游毒
      品供應者，始得減輕其刑，且僅得減輕其刑，其適用之條
      件較嚴，而該條例修正後第17條第1項規定適用之條件較
      寬，且就刑部分為必減或得免，復增列第2項關於於偵查
      及審判中均自白者減輕其刑之規定，此新修正之規定，顯
      已影響行為人刑罰之法律效果，自屬法律有變更，經比較
      新、舊法結果，以新法較有利於行為人，故依刑法第2條
      第1項但書規定，應適用裁判時之法律即修正後毒品危害
      防制條例第17條規定，較有利於被告。
(四)、綜合全部罪刑之結果為比較後，被告販賣第一級毒品之行
      為，應整體適用較有利之新法即修正後毒品危害防制條例
      之規定。
四、論罪部分：
(一)、核被告如犯罪事實欄一、(一) 至 (七)所為，均係犯修正
      後毒品危害防制條例第4條第1項之販賣第一級毒品罪。被
      告持有第一級毒品之低度行為，為嗣後販賣之高度行為所
      吸收，均不另論罪。又被告所為如犯罪事實欄一、(一)至
      ( 七)所示之7次販賣第一級毒品罪，犯意各別，行為互殊
      ，應分論併罰。按刑之量定，為求個案裁判之妥當性，法
      律固賦予法院裁量權，但此項裁量權之行使，除應依刑法
      第57條規定，審酌行為人及其行為等一切情狀，為整體之
      評價，並應顧及比例原則與平等原則，使罪刑均衡，輕重
      得宜，以契合社會之法律感情；又刑法第59條規定犯罪之
      情狀可憫恕者，得酌量減輕其刑，其所謂「犯罪之情狀」
      ，與同法第57條規定科刑時應審酌之一切情狀，並非有截
      然不同之領域，於裁判上酌減其刑時，應就犯罪一切情狀
      （包括第57條所列舉之10款事項），予以全盤考量，審酌
      其犯罪有無可憫恕之事由（即有無特殊之原因與環境，在
      客觀上足以引起一般同情，以及宣告法定低度刑，是否猶
      嫌過重等等），以為判斷；本院審酌被告販賣第一級毒品
      罪之法定刑為「死刑或無期徒刑；處無期徒刑者，得併科
      新臺幣二千萬元以下罰金」，然同為販賣第一級毒品之人
      ，其原因動機不一，犯罪情節未必盡相同，或有大盤毒梟
      者，亦有中、小盤之分，甚或僅止於吸毒者友儕間為求互
      通有無之有償轉讓者亦有之，其販賣行為所造成危害社會
      之程度自屬有異，法律科處此類犯罪，所設之法定最低本
      刑卻同為「無期徒刑，得併科新臺幣二千萬元以下罰金」
      ，不可謂不重，於此情形，倘依其情狀處以有期徒刑，即
      足以懲儆，並可達防衛社會之目的者，自非不可依客觀之
      犯行與主觀之惡性二者加以考量其情狀是否有可憫恕之處
      ，適用刑法第59條之規定酌量減輕其刑，期使個案裁判之
      量刑能斟酌至當，符合比例原則；本件被告所為上揭7次
      販賣第一級毒品既遂之犯行，雖無視國家對於杜絕毒品危
      害之禁令，行為固屬不當，應予非難，然販賣毒品對象僅
      有證人乙○○及甲○○2人，販賣數量僅8小包，販賣所得
      合計僅為6,500元 (詳如後述)，犯罪之情節尚非至惡，被
      告僅因一時貪念，致罹重典，然相對於長期大量販賣毒品
      之大毒梟而言，其對社會治安及國民健康之危害顯然尚非
      鉅大，從被告犯案情節觀之，倘仍遽處以法定本刑之最低
      刑度即無期徒刑，無異失之過苛而不盡情理，不免予人情
      輕法重之感，且難謂符合罪刑相當性及比例原則，更無從
      與大毒梟之惡行有所區隔，是其犯罪情狀相較於法定之重
      刑，在客觀上足以引起一般人之同情，情節尚堪憫恕，爰
      依刑法第59條之規定就被告上開所為犯罪事實欄一、(一)
      至 (七)之販賣第一級毒品罪部分各酌量減輕其刑。
(二)、次按修正後毒品危害防制條例第17條規定：「犯第4條至
      第8條、第10條或第11條之罪，供出毒品來源，因而查獲
      其他正犯或共犯者，減輕或免除其刑。犯第4條至第8條之
      罪於偵查及審判中均自白者，減輕其刑。」，其立法用意
      旨在鼓勵被告供出其所製造、運輸、販賣或持有之毒品來
      源，俾追究出該毒品之前手，以澈底清除毒品氾濫，故所
      謂「供出毒品來源」係指具體供出上游之毒品來源，以防
      止毒品之蔓延而言，且依此規定，被告於偵查中及審判中
      均自白者，方得減輕其刑，如僅審理中自白者，而於偵查
      中未自白者，亦不符合減輕其刑之要件；又所謂自白，乃
      犯罪嫌疑人或被告對自己犯罪事實之全部或一部為肯定之
      供述之謂，其供述之方式不以主動陳述犯罪事實之全部或
      一部為限，即使在偵查或審判中，於接受有偵查犯罪或審
      判職務之公務員就其涉及之犯罪事實訊問時，被動為承認
      該犯罪事實之意思表示者，亦不失為自白，最高法院97年
      度臺上字第2119號判決可資參照。經查：
   1、本件被告係於98年4月3日警詢時供述其係向綽號「阿坤」
      之男子購買海洛因，其聯絡電話為0000000000號之情 (見
      警卷頁8) ，嗣於同年月8日經警借提詢問時供述及指認其
      毒品來源係趙令焜之情，並有被告帶同警員至交易地點之
      相關照片2張及其與趙令焜之通話紀錄手機翻拍照片2張，
      以及上開系爭行動電話與趙令焜所持前開門號0000000000
      號行動電話之通訊監察譯文1份在卷足稽  (見臺灣臺中地
      方法院檢察署98年度偵字第8802號偵卷頁80至87) ，復有
      臺中警察局於98年6月29日以中市警刑字第0980046914號
      函附上揭被告刑事案件移送書、指證筆錄、指證相片等資
      料及趙令焜刑事案件移送書、職務報告書各1份在卷可佐
      ，其中職務報告書載明：據被告供稱其所販賣毒品來源係
      撥打0000000000號行動電話向趙令焜購買，遂對00000000
      00號行動電話申請通訊監察，於通訊監察期間得知趙令焜
      確實有販賣第一級毒品海洛因予陳正剛等人，嗣於98年5
      月6日18時30分，拘提趙令焜到案，並隨案解送臺灣臺中
      地方法院檢察署偵辦等語，有上揭函文1件在卷可按，又
      趙令焜所涉毒品危害防制條例案件，業經本院以98年度訴
      字第2023號判決應執行有期徒刑21年在案，此經本院依職
      權調閱98年度訴字第2023號刑事卷宗查詢無訛，並有該份
      判決書1份附卷可稽，故綜此，被告確於前揭98年4月3日
      及同年月8日警詢時，具體供述其毒品來源、地點及聯絡
      方式，並明確指證綽號「阿坤」 (即趙令坤) 係販售毒品
      之人無誤，因此得以掌握相關犯罪事證而破獲之事實，應
      堪認定，是被告供出其毒品來源係趙令焜而查獲趙令焜販
      賣第一級毒品海洛因之犯行，核與上開修正後毒品危害防
      制條例第17條第1項之要件相符，爰依該規定減輕其刑，
      並遞減輕之。
   2、本件被告於偵查中及本院審理時，對於前開犯罪事實一 (
      一) 至 (七)之販賣第一級毒品海洛因7次犯罪事實，均自
      白犯行不諱，有檢察官訊問筆錄及本院審判筆錄在卷可憑
      （見臺灣臺中地方法院檢察署98年度偵字第8802號偵卷頁
      68至70、本院卷頁28），符合修正後毒品危害防制條例第
      17條第2項之規定，自應依同條例第17條第2項規定就被告
      所犯上揭7次販賣第一級毒品罪，遞再減輕其刑。
(三)、爰審酌被告無視於我國政府禁絕毒害之堅定立場，僅圖一
      己私人經濟利益，任將海洛因販賣予他人，致買受之施用
      毒品之人更加產生依賴性及成癮性，戕害國民健康與社會
      治安程度至鉅，及其犯罪目的、手段，惟念其犯後於偵查
      、本院審理中均坦承本件販賣第一級毒品之犯行，尚知悔
      悟，及其販賣所得非鉅等一切情狀，分別量處如附表所示
      之有期徒刑，並定其應執行之刑，以示懲儆。另扣案之系
      爭行動電話1支 (含門號0000000000之SIM卡1張)，係被告
      所有供犯罪事實欄一、(一) 至 (七)販賣第一級毒品海洛
      因所用之物，應依毒品危害防制條例第19條第1項之規定
      ，予以宣告沒收。又按毒品危害防制條例第19條第1項規
      定，犯販賣毒品罪者，其犯罪所得之財物均沒收之，係採
      義務沒收主義，故販賣毒品所得之對價，不問其中成本若
      干，利潤多少，均應全部諭知沒收，貫徹政府查禁煙毒之
      決心，以符立法本旨；又犯毒品危害防制條例第4條之販
      賣第一級或第二級毒品罪者，依同條例19條第1項規定，
      其因犯罪所得之物沒收之，如全部或一部不能沒收時，追
      徵其價額或以其財產抵償之。所稱因犯罪所得之物，自以
      實際所得者為限，苟無所得或尚未取得者，或係以被告積
      欠之債務抵償購買毒品之價款，既未因此而得有財物，僅
      係取得「債務抵銷」之財產上利益，既未因此而得有財物
      ，自無從為沒收及追繳或抵償之諭知（最高法院89年度臺
      上字第1244號、91年度臺上字第2419號、96年度臺上字第
      2331號、第5551號、95年度臺上字第6051號判決意旨參照
      ）；本件犯罪事實一、(四)  關於被告有無取得販毒金額
      1,000元部分，雖經證人甲○○於本院審理時具結證述：
      伊未於98年3月5日上午10時許交付1,000元予被告，但伊
      不清楚乙○○有無拿1,000元給被告之詞 (見本院卷頁142
      反) ，惟此項證詞業與其在檢察官偵訊時所具結證述：當
      時伊先向被告拿海洛因，1,000元是在當天早上10時許才
      拿過去給被告之情 (見上開第8802號偵卷頁57 )相左，是
      證人甲○○上揭於本院所為證述內容之真實性，已屬有疑
      ，且證人乙○○於檢察官偵訊時係證述其是隔天叫甲○○
      拿1,000元去醫院給被告之情 (見上開第8802號偵卷頁71)
      ，此與被告在檢察官偵訊時所供述：當天早上10時許，係
      乙○○拿1,000元給甲○○，叫甲○○拿給伊的等語  (見
      上開第8802號偵卷頁68) 係屬相符，故應認為證人甲○○
      前揭於偵訊時所為證述內容，較為可信，是被告有取得該
      次販賣第一級毒品海洛因之1,000元，應堪認定；再本件
      犯罪事實一、(七)關於被告有無取得販毒金額1,000元部
      分，業經被告於檢察官偵訊時供稱：錢乙○○先欠著，還
      沒有給伊，當時乙○○有拿1,000元給伊，是還先前欠的
      之情 (見前揭第8802號偵卷頁69)，核與證人乙○○於檢
      察官偵訊時具結證述：伊有拿給被告1,000元，但係伊之
      前還欠被告1,000元，今天給被告的1,000元是先還之前欠
      被告的1,000元 (見前開第8802號偵卷頁62)之情節相符，
      故被告未取得犯罪事實一、(七)之販毒所得1,000元之事
      ，尚堪認定，則依上開說明，自無從諭知沒收該次販毒所
      得1,00 0元；故綜此，被告所為犯罪事實一、(一)至 (六
      )6 次之販賣第一級毒品海洛因所得各1,000元、1,000元
      、2,000元、1,000元、500元、1,000元雖未扣案，然無證
      據足認已不存在，且為被告因犯罪所得之財物，應各依毒
      品危害防制條例第19條第1項之規定，於所犯罪項下分別
      併予宣告沒收，如全部或一部不能沒收時，以其財產抵償
      之。又犯罪事實一、(七)經警當場扣得證人乙○○剛向被
      告購得之第一級毒品海洛因1小包 (驗餘淨重0.1024公克)
      ，係扣於另案 (即本院98年訴字第2078號)，雖已交付予
      證人乙○○，惟因係屬被告犯如犯罪事實一、(七)之販賣
      第一級毒品海洛因罪相關之毒品，故不問是否屬於被告所
      有，爰依毒品危害防制條例第18條第1項前段之規定沒收
      銷燬之；再扣案之被告所有摻有第一級毒品海洛因香菸3
      支、第一級毒品海洛因1小包 (驗餘淨重0.5275公克)，經
      被告供稱係供其自己施用海洛因之用，且無證據證明與本
      件被告販賣第一級毒品海洛因之犯行相關，自無從宣告沒
      收銷燬之，附此敘明。
據上論斷，應依刑事訴訟法第299條第1項前段，(修正後)毒品危
害防制條例第4條第1項、第17條第1項、第2項、第18條第1項前
段、第19條第1項，刑法第11條、第59條、第51條第5款、第9款
，判決如主文。
本案經檢察官丙○○到庭執行職務。
中    華    民    國    98    年    9     月    25    日
                刑事第三庭    審判長法  官  周瑞芬
                                    法  官  陳思成
                                    法  官  楊曉惠
以上正本證明與原本無異。
如不服本判決應於收受送達後10日內向本院提出上訴書狀，並應
敘述具體理由；其未敘述上訴理由者，應於上訴期間屆滿後20日
內向本院補提理由書（均須按他造當事人之人數附繕本）「切勿
逕送上級法院」。
                                    書記官  謝明倫
中    華    民    國    98    年    9     月    25    日
附錄論罪科刑法條：
修正後毒品危害防制條例第4條第1項
製造、運輸、販賣第一級毒品者，處死刑或無期徒刑；處無期徒
刑者，得併科新臺幣2千萬元以下罰金。
┌─┬──────────┬────────────────┐
│編│販賣對象、時間、地點│所犯罪名、應處之刑及從刑        │
│號│方式及所得          │                                │                                  │
├─┼──────────┼────────────────┤
│一│詳如犯罪事實欄一、( │丁○○販賣第一級毒品，處有期徒刑│
│  │一)                 │刑年玖月；扣案之行動電話壹支( │
│  │                    │含門號0000000000之SIM卡1張) 沒收│
│  │                    │；未扣案之販賣第一級毒品所得財物│
│  │                    │新臺幣壹仟元沒收，如全部或一部不│
│  │                    │能沒收時，以其財產抵償之。      │
├─┼──────────┴────────────────┤
│二│詳如犯罪事實欄一、( │丁○○販賣第一級毒品，處有期徒刑│
│  │二)                 │刑年玖月；扣案之行動電話壹支( │
│  │                    │含門號0000000000之SIM卡1張) 沒收│
│  │                    │；未扣案之販賣第一級毒品所得財物│
│  │                    │新臺幣壹仟元沒收，如全部或一部不│
│  │                    │能沒收時，以其財產抵償之。      │
├─┼──────────┴────────────────┤
│三│詳如犯罪事實欄一、( │丁○○販賣第一級毒品，處有期徒刑│
│  │三)                 │刑年拾月；扣案之行動電話壹支( │
│  │                    │含門號0000000000之SIM卡1張) 沒收│
│  │                    │；未扣案之販賣第一級毒品所得財物│
│  │                    │新臺幣壹仟元沒收，如全部或一部不│
│  │                    │能沒收時，以其財產抵償之。      │
├─┼──────────┴────────────────┤
│四│詳如犯罪事實欄一、( │丁○○販賣第一級毒品，處有期徒刑│
│  │四)                 │刑年玖月；扣案之行動電話壹支( │
│  │                    │含門號0000000000之SIM卡1張) 沒收│
│  │                    │；未扣案之販賣第一級毒品所得財物│
│  │                    │新臺幣壹仟元沒收，如全部或一部不│
│  │                    │能沒收時，以其財產抵償之。      │
├─┼──────────┴────────────────┤
│五│詳如犯罪事實欄一、( │丁○○販賣第一級毒品，處有期徒刑│
│  │五)                 │刑年玖月；扣案之行動電話壹支( │
│  │                    │含門號0000000000之SIM卡1張) 沒收│
│  │                    │；未扣案之販賣第一級毒品所得財物│
│  │                    │新臺幣壹仟元沒收，如全部或一部不│
│  │                    │能沒收時，以其財產抵償之。      │
├─┼──────────┴────────────────┤
│六│詳如犯罪事實欄一、( │丁○○販賣第一級毒品，處有期徒刑│
│  │六)                 │刑年玖月；扣案之行動電話壹支( │
│  │                    │含門號0000000000之SIM卡1張) 沒收│
│  │                    │；未扣案之販賣第一級毒品所得財物│
│  │                    │新臺幣壹仟元沒收，如全部或一部不│
│  │                    │能沒收時，以其財產抵償之。      │
├─┼──────────┼────────────────┤
│七│詳如犯罪事實欄一、( │丁○○販賣第一級毒品，處有期徒刑│
│  │七)                 │刑年玖月；第一級毒品海洛因壹小│
│  │                    │包 (驗餘淨重零點壹零貳肆公克)沒 │
│  │                    │收銷燬之；扣案之行動電話壹支(含 │
│  │                    │門號0000000000之SIM卡1張) 沒收。│
└─┴──────────┴────────────────┘


司法院資訊處製作；財團法人民間司法改革基金會備份。
